# 不构成业务的差额

提问人：安好 时间：2020-11-23 08:57:00
请教陈版，合并层面不构成业务的差额按权益性交易处理，如果资本公积不足冲减，是继续冲减资本公积还是冲减留存收益，谢谢！

回答人：chenyiwei
按照规定是继续冲减留存收益。但个人理解应继续冲减资本公积，即使这样做会导致资本公积出现负数。